臺灣桃園地方法院刑事判決　　　　　　 93年度訴緝字第147號
公　訴　人　臺灣桃園地方法院檢察署檢察官
被　　　告　甲○○　男　33歲.
指定辯護人　本院公設辯護人陳瑞明
上列被告因違反槍砲彈藥刀械管制條例案件，經檢察官提起公訴
（92年度偵字第7490號），本院判決如下：
    主  文
吳明智未經許可，製造可發射子彈具有殺傷力之槍枝，處有期徒
刑伍年陸月，併科罰金新臺幣拾萬元，罰金如易服勞役，以新臺
幣玖佰元即銀元佰元折算壹日。
扣案可發射子彈具有殺傷力之玩具手槍壹支（含彈匣壹個，槍枝
管制編號0000 00000號）、具有殺傷力之玩具子彈顆、彈殼貳
拾發、槍管支、銅條貳支、彈簧陸個、游標尺壹支、銼刀伍
支、火藥壹盒、鉅子貳支、鑽頭壹支、小型電鑽壹組，均沒收。
    事  實
一、甲○○於民國92年1 月初某日，在桃園縣桃園市○○路附近
    之華山道具店，以新臺幣6 千5 百元之代價，購入均無殺傷
    力之仿ＢＥＲＥＴＴＡ廠85型半自動手槍外型製造之玩具手
    槍1 支（含彈匣1 個，槍枝管制編號0000000000號）及彈殼
    數顆後，竟基於製造手槍及子彈之犯意，未經許可，在其位
    於桃園縣龜山鄉○○村○○鄰○○街64巷25弄2 號住處內，以
    其所有之小型電鑽等工具，先將前揭購入玩具手槍之槍管取
    下，並換裝上另購得已車通之槍管，製造成具有殺傷力玩具
    手槍。吳志明同時再利用前揭工具磨製彈頭後加裝於上開所
    購入之彈殼上，並以鞭炮內火藥填入之方式，製造具有殺傷
    力玩具子彈4 顆（其中1 顆子彈於鑑驗過程中業經試射擊發
    ），而持有上開槍、彈。嗣於92年4 月21日17時40分許，為
    警在甲○○前揭住處查獲，並扣得上述具有殺傷力之仿ＢＥ
    ＲＥＴＴＡ廠85型半自動手槍製造之玩具手槍1 支、玩具子
    彈4 顆，及甲○○所有用於製造槍枝、子彈用之彈殼23發、
    槍管3 支（含成品及半成品槍管）、銅條2 支、彈簧6 個、
    游標尺1 支、銼刀5 支、火藥1 盒、鉅子2 支、鑽頭1 支、
    小型電鑽1 組等物。
二、案經桃園縣警察局移送臺灣桃園地方法院檢察署檢察官偵查
    起訴。
    理  由
一、右揭事實，業據被告於警訊、偵查及本院訊問時均坦承不諱
    （見93年度偵字第7490號偵查卷第12頁以下、26頁以下、64
    頁背面，本院94年1 月13日審判筆錄），且該等手槍、子彈
    經送內政部警政署刑事警局鑑驗結果，認手槍係仿ＢＥＲＥ
    ＴＴＡ廠85型半自動手槍製造之玩具手槍（含彈匣1 個，槍
    枝管制編號號0000000000號）車通槍管內阻鐵改造而成之改
    造手槍，機械性能良好，可擊發適用子彈，而送鑑子彈共計
    4 顆認均係玩具金屬彈殼加裝土造金屬彈頭改造而成之改造
    子彈，可擊發，皆具有殺傷力，有該局92年6 月25日刑鑑字
    第09200 74255 號鑑驗通知書1 份附卷可稽。此外，並有扣
    案仿ＢＥＲＥＴＴＡ廠85型半自動手槍製造之玩具手槍1 支
    、玩具子彈4 顆、彈殼23發、槍管3 支（含成品及半成品槍
    管）、銅條2 支、彈簧6 個、游標尺1 支、銼刀5 支、火藥
    1 盒、鉅子2 支、鑽頭1 支、小型電鑽1 組等物及查獲現場
    照片4 張可資佐證。本件事證已臻明確，被告犯行堪以認定
    。
二、核被告所為，係犯槍砲彈藥刀械管制條例第11條第1項未經
    許可製造可發射子彈具有殺傷力之槍枝罪，及同條例第12條
    第 1項之未經許可製造子彈罪。公訴人起訴雖認被告所為係
    涉犯槍砲彈藥刀械管制條例第11條第1 項、第12條第1 項未
    經許可製造可發射子彈具有殺傷力之槍枝、子彈罪嫌及同條
    例第13條第4 項之未經許可持有槍枝主要組成零件罪嫌，惟
    已經本案蒞庭檢察官於94年1 月13日審理程序中當庭陳明起
    訴書所認被告涉犯槍砲彈藥刀械管制條例第13條第4 項之未
    經許可持有槍枝主要組成零件罪嫌部分係屬誤載，並更正起
    訴法條為槍砲彈藥刀械管制條例第11條第1 項、第12條第1
    項之未經許可製造可發射子彈具有殺傷力之槍枝及子彈罪嫌
    ，併此敘明。被告持有上開手槍及子彈之低度行為，應為製
    造槍彈之高度行為所吸收，均不另論罪。被告一行為同時製
    造手槍及子彈，係一行為觸犯數罪名之想像競合犯，應依刑
    法第55條之規定，從一重之持有改造玩具手槍罪處斷。爰審
    酌被告製造上開槍、彈動機乃出於好奇好玩，僅改造製造手
    槍1 支、子彈4 顆，改造完成後即藏置於家中，並未用於犯
    罪行為，又其於犯罪後尚能坦承犯行、態度良好等一切情狀
    ，量處如主文所示之刑，併就其所受罰金刑部分，諭知易服
    勞役之折算標準。又本諸前述理由，本院認科以有期徒刑5
    年6 月，併科罰金新臺幣10萬元，即足收懲儆被告之效，公
    訴人求處有期徒刑8 年，併科罰金新臺幣5 百萬元，自屬過
    重，要難依其所請，附此敘明
三、扣案可發射子彈具有殺傷力之玩具手槍1支（含彈匣1個，槍
    枝管制編號0000000000號）、具有殺傷力之玩具子彈3顆（
    被告製造之玩具子彈共計4 顆，惟其中1 顆經採樣試射，已
    滅失，無庸諭知沒收），均為違禁物，應依刑法第三十八條
    第一項第一款規定宣告沒收；扣案彈殼23發、槍管3 支（含
    成品及半成品槍管）、銅條2 支、彈簧6 個、游標尺1 支、
    銼刀5 支、火藥1 盒、鉅子2 支、鑽頭1 支、小型電鑽1 組
    等物品，為被告所有並供犯罪所用或供犯罪預備之物，此據
    其供承在卷，爰依刑法第三十八條第一項第二款規定宣告沒
    收。至扣案之磨刀石1 塊，雖為被告所有之物，然經其陳明
    ：該磨刀石與製造槍枝及子彈無關等語（見本院94年1 月13
    日審判筆錄），又查無積極證據可資證明該物品確係被告用
    以或預備用以製造槍枝及子彈之工具，爰不為沒收之諭知。
據上論斷，應依刑事訴訟法第299條第1項前段，槍砲彈藥刀械管
制條例第11條第1項、第12條第1項，刑法第11條前段、第55條、
第42條第2項、第38條第1項第1款、第2款，罰金罰鍰提高標準條
例第2條，判決如主文。
本案經檢察官陳志全到庭執行職務。
中    華    民      國    94   年     1    月   27     日
                               臺灣桃園地方法院刑事第7庭
                                   審判長法  官  孫惠琳
                                         法  官  劉為丕
                                         法  官  賴淑美
以上正本證明與原本無異。
如不服本判決，應於判決送達後10日內向本院提出上訴狀 (應附
繕本)，上訴於臺灣高等法院。
中    華    民      國    94   年     1    月   27     日
                                         書記官  陳育君
附錄本案論罪科刑法條
槍砲彈藥刀械管制條例第11條
未經許可，製造、販賣或運輸第四條第一項第一款所稱其他可發
射金屬或子彈具有殺傷力之各式槍砲者，處五年以上有期徒刑，
併科新臺幣一千萬元以下罰金。
未經許可，轉讓、出租或出借前項所列槍砲者，處三年以上十年
以下有期徒刑，併科新臺幣七百萬元以下罰金。
意圖供自己或他人犯罪之用，而犯前二項之罪者，處無期徒刑或
七年以上有期徒刑，併科新臺幣一千萬元以下罰金。
未經許可，持有、寄藏或意圖販賣而陳列第一項所列槍砲者，處
一年以上七年以下有期徒刑，併科新臺幣七百萬元以下罰金。
第一項至第三項之未遂犯罰之。
槍砲彈藥刀械管制條例第12條
未經許可，製造、販賣或運輸子彈者，處一年以上七年以下有期
徒刑，併科新台幣五百萬元以下罰金。
未經許可，轉讓、出租或出借子彈者，處六月以上五年以下有期
徒刑，併科新台幣三百萬元以下罰金。
意圖供自己或他人犯罪之用，而犯前二項之罪者，處三年以上十
年以下有期徒刑，併科新台幣七百萬元以下罰金。
未經許可，持有、寄藏或意圖販賣而陳列子彈者，處五年以下有
期徒刑，併科新台幣三百萬元以下罰金。
第一項至第三項之未遂犯罰之。
